【裁判字號】    90,簡上,286
【裁判日期】    900928
【裁判案由】    偽造有價證券
【裁判全文】
臺灣臺北地方法院刑事判決                          九十年度簡上字第二八六號
    上  訴  人  甲○○
    即  被  告
右列上訴人因偽造有價證券案件，不服台灣臺北地方法院第一審簡易判決（九十年度
簡字第一０七０號；聲請簡易處刑案號：九十年度偵字第四四六八號），提起上訴，
本院判決如左：
        主          文
原判決撤銷。
甲○○連續意圖供行使之用而偽造火車票，科罰金仟元，如易服勞役以佰元折算
壹日。緩刑貳年。偽造之臺灣鐵路通用定期票壹紙沒收。
        事          實
一、甲○○基於概括之犯意，連續意圖供行使之用，先後於民國（下同）八十九年十
    月間某日、十一月間某日、十二月間某日，在臺北市○○○路○段十五之一號十
    二樓其所任職之唐安麒美容股份有限公司內，將其原先購買且過期失效之臺灣鐵
    路通用定期票，先以電腦掃瞄後再修改月份，並使用彩色印表機列印，而偽造成
    當月有效之通用定期票各一張，復連續持以搭乘火車，往來八堵、臺北之間，嗣
    於同年十二月二十九日八時五十六分許，在臺北火車站地下一層東南邊驗票口為
    剪票員鍾武平當場查獲而報警處理，並扣得偽造之當年十二月份臺灣鐵路通用定
    期票一紙。（另二紙偽造定期火車票已滅失）
二、案經內政部警政署鐵路警察局第一警務段報告，由台灣台北地方法院檢察署檢察
    官偵查起訴。
        理          由
一、關於右述事實，業據被告甲○○於偵查及本院調查時自承不諱，並說明警訊說詞
    係規避罪責（見九十年度偵字第四四六八號偵查卷宗第十七頁背面、二審卷第十
    四、十九、二十頁）。此外，復有證人即臺灣鐵路管理局剪票員鍾武平於警訊及
    檢訊指證明確（見偵查卷宗第五頁背面、第十八頁）。再者，扣案臺灣鐵路通用
    定期票一紙經送鑑驗結果判係偽造，有內政部警政署刑事警察局九十年一月十日
    刑鑑字第三二八○號鑑驗通知書一份在卷（見偵查卷宗第十、十一頁）。本件事
    證明確，足以認定上訴人確有右述犯行。
二、核被告（上訴人）所為係犯刑法第二百零三條前段偽造火車票罪，其偽造火車票
    復持以行使，行使之低度行為為偽造之高度行為所吸收，不另論罪（最高法院三
    十一年度上字第八八號判例參照）；其多次偽造犯行，時間緊接，方法相同，觸
    犯構成要件相同之罪名，顯係基於概括犯意為之，應依連續犯規定論以一罪，並
    依法加重其刑。原判決認定上訴人偽造行為為行使行為所吸收，而論以同條後段
    行使偽造火車票罪，容有誤會。上訴意旨雖僅要求宣告緩刑，但原判決既有此一
    違誤，自應予撤銷改判。
三、本院考慮上述情節，並參酌被告素行狀況良好、犯罪原因與手段、家境狀況、教
    育程度、平日有正當職業、其行為對被害人所生危害程度、所得利益、犯罪後態
    度良好、頗有悔意、已賠償台灣鐵路管理局損失、檢察官於辯論期日亦建議給予
    緩刑等一切情狀，量處如主文所示之刑，並諭知易服勞役之折算標準（佰元折
    算壹日相當於新台幣玖佰元折算壹日）。扣案偽造之臺灣鐵路通用定期票壹紙，
    應依法宣告沒收。另二張偽造車票已滅失，不另宣告沒收。
四、再查，上訴人前未曾受有期徒刑以上刑之宣告，此有台灣台北地方法院檢察署刑
    案資料查註紀錄表一份、台灣高等法院被告全國前案紀錄表一份在卷可證，其因
    一時失慮，致觸刑章，事後深具悔意，經此教訓應知所警惕而無再犯之虞，本院
    認對被告所處之刑以暫不執行為適當，爰併宣告緩刑二年，以啟自新。（被告於
    緩刑期間內應確實遵守相關規定，如因故意犯罪致受有期徒刑以上刑之宣告者，
    將撤銷緩刑並執行原有刑期。）
五、綜上所論，應依刑事訴訟法第四百五十五條之一第一項、第三項、第三百六十九
    條第一項前段、第三百六十四條、第二百九十九條第一項前段、刑法第五十六條
    、第二百零三條前段、第二百零五條、第四十二條第二項、第七十四條第一款、
    罰金罰鍰提高標準條例第一條前段、第二條，判決如主文。
中      華      民      國      九十      年      九      月    二十八  日
                                臺灣臺北地方法院刑事第一庭
                                    審判長法  官  陳興邦
                                          法  官  傅中樂
                                          法  官  吳燁山
右正本證明與原本無異。
不得上訴。
                                          書記官  王黎輝
中      華      民      國      九十      年      十      月        二  日
附錄本案論罪科刑法條全文：
刑法第二百零三條
意圖供行使之用，而偽造、變造船票，火車、電車票或其他往來客票者，處一年以下
有期徒刑、拘役或三百元以下罰金。其行使之者，亦同。


司法院資訊處製作；財團法人民間司法改革基金會備份。
